# Reunião presencial 22/03/2022
###(3ª Feira - 10h30)


## 1. Assuntos discutidos:

### 1.1. Factories:
- Resources - Reis 
- Sprint - Sá
- Tasks - Miguel
- ? Sprintlist ? Sá 
- ? Product Backlog ?
- ? Sprint Backlog ?

### 1.2. Value objects (objetos imutáveis):
- email
- descrição
  - us
  - projectDeprecated
  - task
- id´s
- projectDeprecated code

### 1.3. Refactoring
- Resource - 90%
- Sprints
- US014 - Mário + Zé 0%
  - As Director, I want to define the SM of a projectDeprecated.
- Localdate.now() - implementar
- Verificar utilização de "get´s"
- US027 - 
  - As Director, I want to define the PO of a projectDeprecated
- US006 - Moreira 

Luis - Factory typology

Ricardo - DTO´s

1.4. ResourceUser rafactoring - Reis - Zé - Dessa
- Alteração dos atributos de recurso para uma lista
  - Vantagens no registo logs e filtragem


## 2. Assinantes:

| Student Number | Name            | Presença na reunião |
|----------------|-----------------|---------------------|
| **1040817**    | José Soares     | OK                  |
| **1151394**    | Miguel Araújo   | Ok                  |
| **1211755**    | Celso Castro    | Ok                  |
| **1211763**    | Francisco Souza | OK                  |
| **1211773**    | João Moreira    | OK                  |
| **1211774**    | João Sá         | Ok                  |
| **1211775**    | João Reis       | Ok                  |
| **1211777**    | Luis Alves      | Ok                  |
| **1211782**    | Mário Dessa     | Ok                  |
| **1211792**    | Ricardo Pereira | Ok                  |
